

CONTACT



9 chemin du Croule 37320 ESVRES



fhuet99@gmail.com



github.com/Fabrice-HUET



in @Fabrice-HUET



06.63.19.21.30

https://fabrice-huet.herokuapp.com/

COMPÉTENCES

- Rigueur
- Organisation
- Patience
- Esprit d'équipe
- Communication
- Curiosité

CENTRES D'INTÉRÊTS

- Cuisine
- Cinéphile
- Mélomane
- Actualités / Informations

FABRICE HUET

DÉVELOPPEUR FRONT-END













PROFIL

Mon expérience m'a amenée à évoluer au sein d'environnements professionnels très variés.

Passionné par les nouvelles technologies et l'univers du web, j'ai décidé de me former à la Wild Code School pour devenir développeur Front-End.

FORMATION

WILD CODE SCHOOL

Développeur Front-End - 2021 - A distance

- Conception d'application et utilisation des bonnes pratiques UI/UX
- Intégration d'une interface utilisateur avec HTML, CSS, Javascript et en faire une interface responsive avec CSS3 Flutter / React Native
- Développement d'application front-end: en utilisant la librairie React et Node.js

INSTITUT DU TRAVAIL SOCIAL

Diplôme d'Etat d'Accompagnant Éducatif et Social - 2018- Tours

 Réaliser des interventions sociales au quotidien visant à compenser les conséquences d'un manque d'autonomie, quelles qu'en soient l'origine ou la nature auprès d'un public vulnérable.

EXPERIENCE

Accompagnant Educatif et Social

Les Maisonnées | 2017-2020 | Azay-le-Rideau

• Accompagnement d'adultes autistes dans leur vie quotidienne au sein d'une structure d'accueil afin de les aider à assumer leur statut d'adulte, dépasser leur différence, devenir autonomes et s'intégrer dans la société.

Attaché Commercial Tabac

JT International | 2015-2017 | Paris 18

- Développement des parts de marché sur une zone géographique.
- Animation des marques et suivi de la politique merchandising auprès d'un réseau composé de buralistes et de revendeurs (cafés, hôtels, restaurants).
- Préparation, planification et reporting quotidien auprès du votre District Manager.

Responsable des Ventes - Négoce matérieau

T.I.P. | 2013-2015 | France entière

- Assurer la prospection, la vente, le suivi technique et commercial.
- Evaluer la concurrence et veiller à l'évolution technique et commerciale de la gamme de produits.
- Gestion des commandes et des stocks en partenariat avec notre fournisseur basé au Royaume Uni.